臺灣高等法院刑事裁定
110年度抗字第1370號
抗  告  人
即  受刑人  陳俊豪



上列抗告人因聲請定其應執行刑案件，不服臺灣新北地方法院中
華民國110年7月30日裁定（110年度聲字第2283號），提起抗告
，本院裁定如下：
    主  文
原裁定撤銷，發回臺灣新北地方法院。
    理  由
一、原裁定意旨略以：抗告人即受刑人陳俊豪所犯如本件附表所
    示各罪，先後經法院判處如附表所示之刑（及減刑），並於
    附表所示之日期確定在案等情，有各該裁判書、本院被告前
    案紀錄表各1份在卷可稽，茲檢察官聲請定其應執行之刑，
    原審審核認聲請為正當，爰綜合斟酌受刑人所犯各罪之不法
    與罪責程度，及各罪之犯罪類型、法益類型、犯罪時間，併
    審酌整體量刑之社會必要性，及如附表編號1至2、3至7所示
    之罪先前定其應執行刑時已扣減之刑（即自由裁量之內部界
    限），定其應執行有期徒刑1年10月，併諭知易科罰金之折
    算標準，以符合罪刑相當及量刑比例之原則等語。
二、抗告意旨略以：原裁定未考量受刑人犯罪時間都在94年至96
    年間，犯後其已誠心悔改，並努力上進，且參加乙級技術士
    考試，嗣成立以經營裝潢工程之俊樂商行，並願意提供就業
    機會予更生人同學，使渠等不會因與社會脫離而無法就業，
    造成社會上的危害因子等情，爰請求鈞院考量上情，再予受
    刑人自新的機會，撤銷原裁定，更為適法裁定。另受刑人於
    民國106年10月10日通緝到案並執畢之案件，亦請鈞院查明
    是否能夠與本裁定所定之刑期合併定刑等語。
三、原裁定就受刑人所犯如附表編號1至7所示之罪，定其應執行
    有期徒刑1年10月，併諭知易科罰金之折算標準，固非無見
    。惟查：臺灣新北地方法院（下稱新北地院）108年度訴字
    第577號判決附表一編號1、2所示罪刑（即本件附表編號3、
    4所示之罪）之原本及正本，係以其主文欄所載「陳俊豪犯
    如附表一編號1至5『罪名、宣告刑及沒收』欄所示之罪，各處
    如附表一編號1至5『罪名、宣告刑及沒收』欄所示之刑，並分
    別諭知如附表一編號1至5『罪名、宣告刑及沒收』欄所示之沒
    收。應執行有期徒刑壹年肆月，如易科罰金，以新臺幣壹仟
    元折算壹日。」其中該判決附表一編號1、2所示「罪名、宣
    告刑及沒收」欄，關於罪名及宣告刑部分，分別記載「陳俊
    豪犯行使偽造私文書罪，處有期徒刑伍月，如易科罰金，以
    新臺幣壹仟元折算壹日。」、「陳俊豪犯行使偽造私文書罪
    ，處有期徒刑貳月，如易科罰金，以新臺幣壹仟元折算壹日
    。」其中該判決之原本及正本理由欄、據上論斷欄及附表一
    編號1、2宣告刑部分漏載適用中華民國九十六年罪犯減刑條
    例第2條第1項第3款、第7條、第9條、第11條規定，屬文字
    誤寫、誤算或其他類此之顯然錯誤為由，乃於該判決確定後
    之110年4月23日由該院以108年度訴字第577號裁定予以更正
    ，並經確定。然參照司法院院字第1857號及釋字第43號解釋
    意旨，刑事判決正本送達後，發現原本錯誤，須顯係文字之
    誤寫、誤算，且不影響於全案情節與判決本旨之顯然錯誤者
    ，始得由原法院以裁定更正。本件原裁定之原本及正本關於
    主文欄之上開違誤，要與文字之誤寫、誤算或其他類此之顯
    然錯誤情形有別，且其係關於所定執行刑刑度重輕之記載，
    所為更正乃變更原先主文諭知應執行刑之刑度，顯然足以影
    響該裁定之本旨，依上開解釋意旨，自不得以裁定更正之，
    該違法裁定自始、當然不生更正之效力，即上開違背法令情
    形並不能因之除去（最高法院96年度台非字第240、241號判
    決意旨參照）。上開新北地院108年度訴字第577號判決附表
    一編號1、2所示罪刑（即本件附表編號3、4所示之罪）之原
    本及正本關於理由欄、據上論斷欄及附表一編號1、2宣告刑
    部分之上開違誤，要與文字之誤寫、誤算或其他類此之顯然
    錯誤情形有別，且其係關於所定宣告刑刑度重輕之記載，所
    為更正乃變更原先主文諭知宣告刑之刑度，顯然足以影響該
    判決之本旨，依上開解釋意旨，自不得以裁定更正之，該違
    法裁定應不生更正之效力。該更正裁定既因違背法令，而自
    始、當然不生效力，則新北地院108年度訴字第577號判決關
    於諭知附表一編號1、2所示宣告刑因有適用法則不當之違背
    法令情形，並未能因之除去，則原審法院就前述不生更正效
    力後之裁定為基礎，能否就檢察官所聲請受刑人所犯如附表
    編號1至7所示之罪，定其應執行刑，即非無疑。抗告意旨雖
    未指摘及此，惟原裁定既有可議之處，仍屬無可維持，且為
    兼顧當事人之審級利益，自應由本院將原裁定撤銷，發回臺
    灣新北地方法院，更為適法之裁判。
據上論斷，應依刑事訴訟法第413條前段，裁定如主文。
中　　華　　民　　國　　110 　年　　9 　　月　 13　　日
                  刑事第十九庭  審判長法　官  曾淑華
                                      法　官  李殷君
                                      法　官  陳文貴
以上正本證明與原本無異。
如不服本裁定，應於收受送達後五日內向本院提出再抗告狀。
                                      書記官  俞妙樺
中　　華　　民　　國　　110 　年　　9 　　月　　13　　日








附表
編            號  1 2 3 罪            名     剝奪他人行動自由          傷害     行使偽造私文書 宣     告     刑  有期徒刑6月 有期徒刑3月 有期徒刑5月 犯   罪   日  期  96年6月10日至96年6月11日 96年6月10日 96年4月14日 偵   查   機  關年   度   案  號  新北地檢96年度偵字第15208、22262號 新北地檢96年度偵字第15208、22262號 新北地檢106年度偵緝字第2887、2888號、108年度偵字第4036號 最  後   事實審 法    院 新北地院 新北地院 新北地院  案    號 106年度訴緝字第135號 106年度訴緝字第135號 108年度訴字第577號  判決日期 107年1月26日 107年1月26日 109年11月27日 確  定   判  決 法    院 新北地院 新北地院 新北地院  案    號 106年度訴緝字第135號 106年度訴緝字第135號 108年度訴字第577號  判    決確定日期 107年5月9日 107年5月9日 110年1月6日 是否為得易科罰金之案件           是          是           是 備            註  新北地檢107年度執字第9920號 新北地檢107年度執字第9920號 新北地檢110年度執字第1007號   編號1、2所示之罪，曾經新北地院106年度訴緝字第135號判決定應執行有期徒刑8月   














編            號  4 5 6 罪            名      行使偽造私文書     行使偽造私文書     行使偽造私文書 宣     告     刑  有期徒刑2月 有期徒刑4月  有期徒刑6月  犯   罪   日  期  96年4月16日 96年4月27日 96年4月30日 偵   查   機  關年   度   案  號  新北地檢106年度偵緝字第2887、2888號、108年度偵字第4036號 新北地檢106年度偵緝字第2887、2888號、108年度偵字第4036號 新北地檢106年度偵緝字第2887、2888號、108年度偵字第4036號 最  後   事實審 法    院 新北地院 新北地院 新北地院  案    號 108年度訴字第577號 108年度訴字第577號 108年度訴字第577號  判決日期 109年11月27日 109年11月27日 109年11月27日 確  定   判  決 法    院 新北地院 新北地院 新北地院  案    號 108年度訴字第577號 108年度訴字第577號 108年度訴字第577號  判    決確定日期 110年1月6日 110年1月6日 110年1月6日 是否為得易科罰金之案件           是          是          是 備            註  新北地檢110年度執字第1007號 新北地檢110年度執字第1007號 新北地檢110年度執字第1007號 















編            號  7     （以下空白） （以下空白） 罪            名     行使偽造私文書   宣     告     刑  有期徒刑5月   犯   罪   日  期  96年5月3日   偵   查   機  關年   度   案  號  新北地檢106年度偵緝字第2887、2888號、108年度偵字第4036號   最  後   事實審 法    院 新北地院    案    號 108年度訴字第577號    判決日期 109年11月27日   確  定   判  決 法    院 新北地院    案    號 108年度訴字第577號    判    決確定日期 110年1月6日   是否為得易科罰金之案件           是   備            註  新北地檢110年度執字第1007號